【裁判字號】    97,訴,3744
【裁判日期】    970930
【裁判案由】    毒品危害防制條例
【裁判全文】
臺灣板橋地方法院刑事判決              97年度訴字第3744號
公  訴  人  臺灣板橋地方法院檢察署檢察官
被      告  甲○○
                    （現於臺灣桃園女子監獄執行中）
上列被告因違反毒品危害防制條例案件，經檢察官提起公訴（97
年度毒偵字第5757號），被告於準備程序中就被訴事實為有罪之
陳述，經本院合議庭裁定改以簡式審判程序審理，判決如下：
    主  文
甲○○施用第一級毒品，累犯，處有期徒刑拾月。
    事  實
一、甲○○前於(1)民國90年間因施用毒品案件，經本院以90年度
    毒聲字第1397號裁定送觀察、勒戒，因認有繼續施用毒品傾
    向，再由檢察官聲請強制戒治並聲請簡易判決處刑，戒治部
    分經本院以90年度毒聲字第4639號裁定令入強制戒治處所施
    以強制戒治，於戒治期間因其成效經評定為合格，復由本院
    以91年度毒聲字第1702號裁定停止戒治，所餘戒治期間並付
    保護管束，嗣於91年6 月27日出所，迨於91年11月29日強制
    戒治期滿，而起訴部分則經本院以91年度重簡字第102 號判
    處有期徒刑6 月確定；(2)又於92年間再因施用毒品案件，經
    檢察官聲請強制戒治並提起公訴，戒治部分經本院以92年度
    毒聲字第2358號裁定令入戒治處所施以強制戒治，惟於93年
    1 月9 日因法律修正報結出所（另接續執行有期徒刑），而
    起訴部分則由本院以92年度訴字第1939號判處應執行有期徒
    刑1 年，經撤回上訴而確定；再上開(1)(2)案接續執行所判處
    之有期徒刑，嗣於94年3 月31日因縮短刑期執行完畢出監。
    甲○○(3)再於94年間因施用毒品案件，經本院以95年度訴緝
    字第105 號判處應執行有期徒刑1 年2 月確定；(4)復於95
    年間因贓物案件，經本院以95年度易字第1127號判處罰金
    1,000 元，如易服勞役以300 元折算1 日確定；(5)又於95年
    間因誣告案件，經本院以95年度訴字第3892號判處有期徒刑
    3 月確定；上開(3)(4)(5)案所判處之罪，經本院以96年度聲減
    字第985 號裁定均減刑二分之一，並就處有期徒刑之罪部分
    合併定應執行有期徒刑8 月確定，嗣於96年7 月16日縮短刑
    期及罰金易服勞役執行完畢出監。
二、詎甲○○仍不知戒除毒癮，竟於觀察勒戒、強制戒治及刑事
    科刑處罰後，基於施用第一級毒品海洛因之犯意，於97年4
    月5 日7 、8 時許，在其位於臺北縣三重市○○○路108 巷
    31號4 樓之住處內，將海洛因摻水混合後置入針筒，以注射
    之方式施用第一級毒品海洛因1 次，嗣於97年4 月5 日11時
    30分許，因另涉毒品案件為本院通緝而經警緝獲後，徵得其
    同意採尿送驗結果呈嗎啡陽性反應，始悉上情。
三、案經臺北縣政府警察局三重分局報告臺灣板橋地方法院檢察
    署檢察官偵查起訴。
    理  由
一、本案被告甲○○所犯為死刑、無期徒刑或最輕本刑為3 年以
    上有期徒刑以外之罪，其於準備程序中就被訴事實為有罪之
    陳述，經法官告知簡式審判程序之旨，並聽取公訴人之意見
    後，依刑事訴訟法第273 條之1 第1 項規定，裁定由受命法
    官獨任進行簡式審判程序，合先敘明。
二、上開事實，業據被告甲○○於本院審理時坦承不諱，且被告
    為警查獲時採尿送驗結果，呈嗎啡（即海洛因水解後之反應
    ）之陽性反應，有臺北縣政府警察局三重分局查獲毒品案件
    被移送者姓名、代碼對照表及臺灣檢驗科技股份有限公司97
    年4 月18日CH/2008/40168 號濫用藥物檢驗報告各1 紙在卷
    可證；上述鑑驗結果，係檢驗機關本於專業知識及以精密儀
    器或科學檢驗方法所得之結論，自可憑信，足見被告上開自
    白與事實相符，堪以採信。
三、按毒品危害防制條例於92年7 月9 日修正公布，其中第20條
    、第23條將施用毒品之刑事處遇程序，區分為「初犯」、「
    5 年內再犯」、「5 年後再犯」，而依立法理由觀之，僅限
    於「初犯」、「5 年後再犯」，始應先經觀察、勒戒或強制
    戒治程序，倘被告於5 年內已再犯，經依法追訴處罰，縱其
    第三次（或第三次以上）再度施用毒品之時間，在初犯經觀
    察、勒戒或強制戒治執行完畢釋放5 年以後，已不合於「5
    年後再犯」之規定，且因已於「5 年內再犯」，顯見其再犯
    率甚高，原實施觀察、勒戒或強制戒治，已無法收其實效，
    即應依該條例第10條處罰，最高法院95年5 月9 日95年度第
    7 次刑事庭會議決議可資參照。查被告前於(1)90年間因施用
    毒品案件，經本院以90年度毒聲字第1397號裁定送觀察、勒
    戒，因認有繼續施用毒品傾向，再由檢察官聲請強制戒治並
    聲請簡易判決處刑，戒治部分經本院以90年度毒聲字第4639
    號裁定令入強制戒治處所施以強制戒治，於戒治期間因其成
    效經評定為合格，復由本院以91年度毒聲字第1702號裁定停
    止戒治，所餘戒治期間並付保護管束，嗣於91年6 月27日出
    所，迨於91年11月29日強制戒治期滿，而起訴部分則經本院
    以91年度重簡字第102 號判處有期徒刑6 月確定；(2)又於92
    年間再因施用毒品案件，經檢察官聲請強制戒治並提起公訴
    ，戒治部分經本院以92年度毒聲字第2358號裁定令入戒治處
    所施以強制戒治，惟於93年1 月9 日因法律修正報結出所（
    另接續執行有期徒刑），而起訴部分則由本院以92年度訴字
    第1939號判處應執行有期徒刑1 年，經撤回上訴而確定；(3)
    再於94年間因施用毒品案件，經本院以95年度訴緝字第105
    號判處應執行有期徒刑1 年2 月確定等節，有臺灣板橋地方
    法院檢察署刑案資料查註紀錄表、全國施用毒品案件紀錄表
    及臺灣高等法院被告前案紀錄表各1 份在卷可參。是被告於
    觀察、勒戒及強制戒治執行完畢釋放後，5 年內已再犯施用
    毒品案件，經法院判處罪刑確定，則其再犯本件施用毒品案
    件，即非屬該條例第20條第3 項所稱「5 年後再犯」之情形
    ，檢察官自應依法追訴。從而，本件事證明確，被告犯行應
    堪認定。
四、查海洛因屬毒品危害防制條例第2 條第2 項第1 款所稱之第
    一級毒品，不得持有、施用，被告甲○○竟持以施用，核其
    所為，係犯同條例第10條第1 項之施用第一級毒品罪。其施
    用前持有海洛因之低度行為，應為施用之高度行為所吸收，
    不另論罪。查被告前於94年間因施用毒品案件，經本院以95
    年度訴緝字第105 號判處應執行有期徒刑1 年2 月確定；復
    於95年間因贓物案件，經本院以95年度易字第1127號判處罰
    金1,000 元，如易服勞役以300 元折算1 日確定；又於95年
    間因誣告案件，經本院以95年度訴字第3892號判處有期徒刑
    3 月確定；上開3案所判處之罪，經本院以96年度聲減字第
    985 號裁定均減刑二分之一，並就處有期徒刑之罪部分合併
    定應執行有期徒刑8 月確定，嗣於96年7 月16日縮短刑期及
    罰金易服勞役執行完畢出監等節，有臺灣板橋地方法院檢察
    署刑案資料查註紀錄表及臺灣高等法院被告前案紀錄表各1
    份在卷可按，其受有期徒刑之執行完畢後，5 年之內故意再
    犯有期徒刑以上之罪，為累犯，應依刑法第47條第1 項之規
    定，加重其刑。爰審酌被告素行非佳，此有卷附之臺灣高等
    法院被告前案紀錄表1 份可參，且被告經觀察勒戒、強制戒
    治及刑事科刑處罰後，仍未能戒除毒癮，顯見其無戒毒悔改
    之意，惟其施用毒品之次數僅1 次，犯罪後坦認犯行，態度
    尚可等一切情狀，量處如主文所示之刑。
據上論斷，應依刑事訴訟法第273 條之1 第1 項、第299 條第1
項前段，毒品危害防制條例第10條第1 項，刑法第11條前段、第
47條第1 項，判決如主文。
本案經檢察官連思藩到庭執行職務
中    華    民    國    97    年    9     月    30    日
                  刑事第十五庭  法  官  陳海寧
以上正本證明與原本無異。
如不服本判決應於收受本判決送達後10日內向本院提出上訴書狀
，其未敘述上訴理由者，並得於提起上訴後10日內向本院補提理
由書狀（均須按他造當事人之人數附繕本）「切勿逕送上級法院
」
                                書記官  彭麗紅
中    華    民    國    97    年    9     月    30    日
附錄本案論罪科刑法條
毒品危害防制條例第10條
施用第一級毒品者，處 6 月以上 5 年以下有期徒刑。
施用第二級毒品者，處 3 年以下有期徒刑。


司法院資訊處製作；財團法人民間司法改革基金會備份。
